【裁判字號】    94,易,438
【裁判日期】    950217
【裁判案由】    違反商標法
【裁判全文】
臺灣基隆地方法院刑事判決               94年度易字第438號
公  訴  人  臺灣基隆地方法院檢察署檢察官
被      告  丁○○
                      弄3號
上列被告因違反商標法案件，經檢察官提起公訴（94年度偵字第
2335號），本院判決如下：
    主  文
丁○○明知未得商標專用權人同意，於同一商品，使用相同之註
冊商標商品而販賣，處拘役伍拾伍日，如易科罰金以參佰元折算
壹日。
扣案之仿冒商標之背包、大手提袋、中手提袋各壹個，均沒收之
。
    事  實
一、丁○○係擺攤販售攤衣服及背包之攤販業者，明知「PUMA
    」之商標名稱及圖樣（圖樣如附圖所示），係德商彪馬運動
    魯道夫達士拉股份有限公司向我國經濟部中央標準局（現改
    制為經濟部智慧財產局）申請註冊登記，取得商標權使用，
    核准使用於皮箱、旅行箱、傘、海灘傘、陽傘及手杖、鞭及
    馬具、手提箱、手提袋、皮包、錢袋、鎖匙包、背包、書包
    、腰包等類商品（「PUMA」商標名稱及圖之專用期間自民國
    86年6月16日起，至96年6月15日止，註冊號數為00000000號
    ），為國際著名商標，現仍於商標權使用期間內，於商標專
    用權期間內，未經該商標權人之同意或授權，不得於同一商
    品，使用相同之註冊商標；亦不得販賣或意圖販賣而陳列前
    述侵害商標權人商標之商品。丁○○仍基於販賣營利之意思
    ，於94年5月27日9時許，在基隆市仁愛區○○○路133巷口
    將其於同年4月間向年籍姓名不詳成年男子，以每個新臺幣
    （下同）20元之不合理低價販入之仿冒如附圖所示「PUMA」
    商標圖樣之背包3個（即背包、大手提袋、中手提袋各1個）
    陳列於攤位上供往來顧客選購，擬以每個50元至100元之價
    格，販售給不特定之顧客。嗣於同日9時20分許，為警方在
    攤位上查獲仿冒「PUMA」商標及圖樣之上開背包3個。
二、案經基隆市警察局第一分局報告臺灣基隆地方法院檢察署檢
    察官偵查起訴。
    理  由
一、訊據被告丁○○固不否認警方在其攤位上扣得上開仿冒「
    PUMA」商標及圖樣之背包3個，然矢口否認有何違反商標法
    之犯行，辯稱：該3個背包係伊與伊所販賣之其他衣服一起
    向乙○○批來的，該3個背包均係瑕疵故障品云云。惟查：
    被告以每個20元之低價販入之仿冒商標背包3個，擬以每個
    50元至100元之價格，販售給不特定之顧客，業據其於警訊
    時陳述明確。又「PUMA」之商標名稱及圖樣，係德商彪馬運
    動魯道夫達士拉股份有限公司向我國經濟部中央標準局（現
    改制為經濟部智慧財產局）申請註冊登記，取得商標權使用
    ，核准使用於皮箱、旅行箱、傘、海灘傘、陽傘及手杖、鞭
    及馬具、手提箱、手提袋、皮包、錢袋、鎖匙包、背包、書
    包、腰包等類商品，該商標之專用期間自民國86年6月16日
    起，至96年6月15日止，註冊號數為00000000號，亦有中華
    民國商標註冊證一紙附卷可稽。再查，鑑定證人即德商彪馬
    運動魯道夫達士拉股份有限公司台灣總代理星裕國際股份有
    限公司職員丙○○於本院審理時證稱「（扣案3個背包）都
    是仿冒品，如果是正品會有本公司的織標、雷射標，還會有
    價格標、條碼標、公司地址等資訊、以上統稱為價格吊牌，
    本案三件背包都沒有這些標示，這些品質也不好，而且我們
    公司的正品也不會批售給攤販，只會批發給經銷商，扣案的
    背包正品價格大約1580元、大的手提袋正品價格大約2580至
    2980元、另外扣案的中型手提袋大約1980至2280元。」、「
    （問：這三個扣案背包有無可能是正品所打下來的故障品或
    不良品？）這些背包看起來並沒有故障，而且沒有任何織標
    或價格標，所以不可能是工廠打下來的故障品或不良品，我
    們公司如果有故障品或不良品一定會回收銷燬，不可能批給
    攤販，被告於起訴書所說的進貨價格是不可能的，因為不敷
    成本，就這些扣案物品的成本就要二百多元，不包含人事管
    銷，加上人事管銷費用的話，還要三至五成的費用。」等語
    ，其並提出鑑定報告書一紙在卷可憑。本院於審判時提示上
    開三個扣案背包確實顯示該等背包均係完整、無瑕疵或故障
    。復查，被告固供稱扣案3個背包係伊與伊所販賣之其他衣
    服一起向乙○○批來的云云，然證人乙○○於本院審判時當
    庭與被告對質，其否認販賣上開扣案3個背包予被告，被告
    空口供稱販入之來源係乙○○，又無其他證據可佐，委無可
    採。綜上，被告所辯均係臨訟卸責之詞，不足採信，本件復
    有扣案之背包3個及警方現場查獲照片2幀可資佐證，本件事
    證明確，被告犯行堪以認定。
二、按所謂販賣，以行為人明知為此類商品，具有營利之目的，
    將之販入或賣出，有其一即屬成立，並不以販入後復行賣出
    為構成要件（最高法院80年臺非字第48號判決意旨參照）；
    故核被告所為，係違反商標法第82條販賣仿冒商標商品罪。
    被告雖亦犯同法條之意圖販賣而陳列罪，然被告之意圖販賣
    而陳列之行為已為其販賣之高度行為所吸收，應不另論罪。
    爰審酌被告於本案為警所扣獲之仿冒品之數量、其販賣仿品
    對國家智慧財產權保護之危害、其行為對商標權人之危害等
    一切情狀，量處如主文所示之刑，並諭知易科罰金之折算標
    準。扣案之仿冒商標之背包、大手提袋、中手提袋各壹個，
    均應依商標法第八十三條之規定宣告沒收。
據上論斷，應依刑事訴訟法第299條第1項前段，商標法第八十二
條、第八十三條，刑法第十一條、第四十一條第一項前段，，罰
金罰鍰提高標準條例第二條，判決如主文。
本案經檢察官甲○○到庭執行職務
中    華    民    國    95    年    2     月    17    日
                  刑事第四庭審判長法    官  鄭景文
                                  法    官  王福康
                                  法    官  曾雨明
以上正本證明與原本無異。
對於本件判決如有不服，應於收受送達後10日內，向本院提出上
訴書狀，上訴於臺灣高等法院。
中    華    民    國    95    年    2     月    20    日
                                  書 記 官  王靜敏
附錄所犯法條：
商標法第82條：
明知為前條商品而販賣、意圖販賣而陳列、輸出或輸入者，處一
年以下有期徒刑、拘役或科或併科新臺幣 5 萬元以下罰金。
附圖：


司法院資訊處製作；財團法人民間司法改革基金會備份。
